【裁判字號】    99,上訴,1966
【裁判日期】    991227
【裁判案由】    違反毒品危害防制條例等
【裁判全文】
臺灣高等法院臺中分院刑事判決        99年度上訴字第1966號
上  訴  人
即  被  告  吳文忠
選任辯護人  林期律師
上列上訴人因違反毒品危害防制條例案件，不服臺灣南投地方法
院98年度訴字第199號中華民國99年9月8日第一審判決（起訴案
號：臺灣南投地方法院檢察署97年度偵字第4687號），提起上訴
，本院判決如下：
    主    文
原判決關於民國九十七年七月四日、民國九十七年七月十六日販
賣第一級毒品予黃勝瑋，及民國九十七年七月三日販賣第一級毒
品予吳榮哲，暨定應執行刑部分均撤銷。
上開販賣第一級毒品予黃勝瑋、吳榮哲經撤銷部分，均無罪。
其他上訴駁回。
上訴駁回部分所各處之刑，應執行有期徒刑拾柒年，褫奪公權拾
年；未扣案之販賣毒品所得0000000000號行動電話門
號SIM卡壹張沒收，如全部或一部不能沒收時，追徵其價額；未
扣案之轉讓毒品所得新臺幣貳萬玖仟玖佰元沒收，如全部或一部
不能沒收時，以其財產抵償之。
    犯罪事實
一、吳文忠前於民國93年間因違反毒品危害防制條例案件，經臺
    灣南投地方法院以93年度訴字第95號判決判處有期徒刑10月
    、4月，並經本院以93年度上訴字第1722號判決駁回上訴確
    定；同年另因竊盜案件，經臺灣南投地方法院以93年度易字
    第460號判決判處有期徒刑8月確定，上開3罪嗣經臺灣南投
    地方法院裁定定其應執行之刑為有期徒刑1年7月確定；又於
    94年間因竊盜案件，經臺灣南投地方法院以94年度投刑簡字
    第390號判決判處有期徒刑5月確定，而與前開應執行刑接續
    執行，嗣於95年9月11日因縮短刑期假釋出獄，所餘刑期付
    保護管束，並於96年1月14日保護管束期滿，未經撤銷假釋
    ，所餘刑期以已執行完畢論。詎其不知悛悔，明知海洛因、
    甲基安非他命分屬毒品危害防制條例所定之第一級、第二級
    毒品，且甲基安非他命並經行政院衛生署明令公告列為禁藥
    管理，均不得非法持有、販賣或轉讓，竟分別為下列犯行：
（一）基於營利意圖及販賣第一級毒品海洛因之犯意，於97年4
      月29日某時，在其位於南投縣南投市○○里○○路660巷5
      號之住處，販賣價值約新臺幣（下同）2000元之第一級毒
      品海洛因予黃勝瑋，黃勝瑋則將其所於同日申辦之000000
      0000號行動電話門號SIM卡1張交予吳文忠，作為其向吳文
      忠購買價值約2000元海洛因之對價，吳文忠即收受該行動
      電話門號SIM卡供己聯絡之用。
（二）基於轉讓第一級毒品海洛因之犯意：
  １、於如附表一編號1至15所示之時間，在其上址住處內，以
      將第一級毒品海洛因1包置於客廳桌上，任由其女友簡怡
      琴自行從其內取用之方式，轉讓第一級毒品海洛因（重量
      不詳，惟淨重均未達5公克）予簡怡琴，簡怡琴則於取用
      海洛因後，分別將其工作所得如附表一編號1至15所示之
      金額，置於吳文忠客廳桌上交予吳文忠，以毒品原價或低
      於原價方式，作為補貼吳文忠購買海洛因之花費。
  ２、於97年7月4日18時許，在其上址住處附近巷口，轉讓第一
      級毒品海洛因2小包（重量不詳，惟淨重未達5公克）予簡
      怡琴施用，簡怡琴再於其工作賺得金錢後，交付1000元予
      吳文忠，以毒品原價或低於原價方式，作為補貼吳文忠購
      買海洛因之花費。
（三）基於轉讓禁藥甲基安非他命之犯意，於97年7月上旬某日
      ，在其上址住處附近某處，將禁藥甲基安非他命1小包（
      重量不詳，惟淨重未達10公克），轉讓予其女友簡怡琴施
      用，簡怡琴交付1000元予吳文忠，以毒品原價或低於原價
      方式，作為補貼吳文忠購買甲基安非他命之花費。
二、嗣吳文忠於97年9月22日因另案通緝為警查獲並入監服刑，
    經警方於同年10月8日徵得吳文忠之同意後，帶同吳文忠前
    往其上址住處查證，扣得威寶電訊股份公司行動電話包裝盒
    1個（盒外粘貼之手機序號為IMEI NO.000000000000000）、
    上開行動電話之TECOM服務保證卡1紙。案經彰化縣警察局員
    林分局報告臺灣南投地方法院檢察署檢察官偵查起訴。
    理    由
一、證據能力之說明：
（一）按刑事被告之詰問權，係指訴訟上被告有在審判庭盤詰證
      人之權利；偵查中檢察官訊問證人，旨在蒐集被告犯罪證
      據，以確認被告嫌疑之有無及內容，與審判中透過當事人
      之攻防，經由詰問程序調查證人以認定事實之性質及目的
      有別。偵查中辯護人僅有在場權及陳述意見權，此觀之刑
      事訴訟法第245條第2項前段之規定甚明，檢察官訊問證人
      並無必須傳喚被告使其得以在場之規定，同法第248條第1
      項前段雖規定「如被告在場者，被告得親自詰問」，亦僅
      賦予該在場被告於檢察官訊問證人時得親自詰問證人之機
      會而已，被告如不在場，殊難期有親自詰問之可能。此項
      未經被告詰問之被告以外之人於偵查中向檢察官所為之陳
      述，依刑事訴訟法第159條第1項、第159條之1第2項之規
      定，除顯有不可信之例外情況外，原則上為「法律規定得
      為證據」之傳聞例外，依其文義解釋及立法理由之說明，
      並無限縮於檢察官在偵查中訊問證人之程序，應已給予被
      告或其辯護人對該證人行使反對詰問權者，始有證據能力
      之可言。為保障被告之反對詰問權，並與現行法對傳聞例
      外所建構之證據容許範圍求其平衡，證人在偵查中雖未經
      被告之詰問，倘被告於審判中已經對該證人當庭及先前之
      陳述進行詰問，即已賦予被告對該證人詰問之機會，則該
      證人於偵查中之陳述即屬完足調查之證據，而得作為判斷
      之依據，此有最高法院97年度臺上字第405號判決意旨可
      參。是依上開說明可知，在偵查中訊問證人，被告或其辯
      護人對該證人雖未行使反對詰問權，依刑事訴訟法第159
      條之1第2項之規定，原則上屬於法律規定為有證據能力之
      傳聞證據，於例外顯有不可信之情況，始否定其得為證據
      ，亦即，得為證據之被告以外之人於偵查中向檢察官所為
      之陳述，因其陳述未經被告詰問，應認屬於未經合法調查
      之證據，但非為無證據能力（亦有最高法院96年度臺上字
      第4365號、96年度臺上字第3923號判決、97年臺上字第35
      6號判決意旨可參）。本案證人黃勝瑋、簡怡琴、吳榮哲
      於偵查中之具結證述，上訴人即被告吳文忠（下稱被告）
      及辯護人並未釋明有何顯不可信之情況，且亦查無顯有不
      可信之情況，依上開之說明，具有證據能力，且本案證人
      三人於原審、本院審理時，經具結進行詰問，皆已賦予被
      告對該三位證人詰問之機會，則該三位證人於偵查中之陳
      述即屬完足調查之證據，而得作為判斷之依據。
（二）按公務員職務上製作之紀錄文書、證明文書，及從事業務
      之人於業務上或通常業務過程所須製作之紀錄文書、證明
      文書，除顯有不可信之情況外，得為證據，刑事訴訟法第
      159條之4第1、2款定有明文。本案下述所使用之行動電話
      門號通聯調閱查詢單、雙向通聯紀錄、查詢單明細、法院
      判決，分別係屬從事業務之人及公務員於通常業務過程所
      為之紀錄文書，無預見日後可能會被提供作為證據之偽造
      動機，且查無其他顯然不可信之情況，依上揭條文規定，
      得作為證據。
（三）按「證據裁判原則以嚴格證明法則為核心，亦即認定犯罪
      事實所憑之證據，須具證據能力，且經合法調查，否則不
      得作為判斷之依據（刑事訴訟法第155條第2項參照）。被
      告以外之證人於檢察事務官、司法警察官或司法警察調查
      中所為之陳述，與審判中不符時，其先前之陳述，於充足
      刑事訴訟法第159條之2所定之『可信性』與『必要性』要
      件，即屬合於得為證據使用之傳聞例外，應依法律所定各
      種證據之調查方式，踐行調查之程序，始得作為判斷事實
      之依據。至於被告以外之證人於審判中所為之陳述，與先
      前之陳述內容相左或不一致時，如非以先前之陳述作為認
      定犯罪事實存否之證據，即無贅餘說明其有無證據能力之
      必要；該不合傳聞例外之先前陳述，雖不得作為犯罪成立
      與否之實體證據，按之刑事訴訟法第166條之1第2項、第3
      項第6款、第166條之2第1項、第2項等規定，尚非不得以
      其先前所為『自我矛盾之陳述』，用來彈劾（爭執、否定
      ）該證人在審判中供述證據之證明力。此種僅止於用來爭
      執證明力之彈劾證據，即無嚴格證明法則之適用。」此有
      最高法院96年度臺上字第7337號判決要旨可按。本案所使
      用證人黃勝瑋、吳榮哲於警詢中之陳述，雖為被告以外之
      人於審判外所為之言詞陳述，為傳聞證據，但依陳述人先
      前不一致之陳述得作為彈劾證據之法理，本案以之作為彈
      劾證據，分別用來彈劾證人黃勝瑋、吳榮哲（即理由四部
      分）之證明力，即屬無違傳聞法則與嚴格證明法則。
（四）按法院或檢察官得囑託醫院、學校或其他相當之機關、團
      體為鑑定，或審查他人之鑑定，並準用第203條至第206條
      之1之規定（不包括第202條囑託個人鑑定時應命鑑定人於
      鑑定前具結之規定），而鑑定之經過及其結果，應命鑑定
      人以言詞或書面報告，刑事訴訟法第208條第1項前段及第
      206條第1項分別定有明文。另現行刑事訴訟法關於鑑定之
      規定，除選任自然人充當鑑定人外，另設有囑託機關鑑定
      制度。依刑事訴訟法第198條、第208條之規定，不論鑑定
      人或鑑定機關、團體，固均應由法院、審判長、受命法官
      或檢察官視具體個案之需要而為選任、囑託，並依同法第
      206條之規定，提出言詞或書面報告，始符合同法第159條
      第1項所定得作為證據之「法律有規定」之情形，否則所
      為之鑑定，仍屬傳聞證據。然於司法警察機關調查中之案
      件，為因應實務上，或因量大、或有急迫之現實需求，併
      例行性當然有鑑定之必要者，例如毒品之種類與成分、尿
      液之毒品反應，或者槍、彈有無殺傷力等鑑定，基於檢察
      一體原則，得由該管檢察長對於轄區內之案件，以事前概
      括選任鑑定人或囑託鑑定機關、團體之方式，俾便轄區內
      之司法警察官、司法警察對於調查中之此類案件，得即時
      送請先前已選任之鑑定人或囑託之鑑定機關、團體實施鑑
      定，以求時效（見法務部92年9月1日法檢字第0920035083
      號函參照，刊載於法務部公報第312期）。此種由檢察機
      關概括選任鑑定人或概括囑託鑑定機關、團體，再轉知司
      法警察官、司法警察於調查犯罪時參考辦理之作為，法無
      明文禁止，係為因應現行刑事訴訟法增訂傳聞法則及其例
      外規定之實務運作而為。此種由司法警察官、司法警察依
      檢察官所概括選任之鑑定人或囑託鑑定機關、團體所為之
      鑑定結果，與檢察官選任或囑託為鑑定者，性質上並無差
      異，同具有證據能力。本案卷附之行政院院衛生署草屯療
      養院97年9月23日草療鑑字第0970006351號鑑定書、彰化
      縣警察局員林分局委託檢驗尿液代號與真實姓名對照認證
      單、詮昕科技股份有限公司濫用藥物尿液檢驗報告、南投
      縣政府警察局中興分局真實姓名對照表、詮昕科技股份有
      限公司濫用藥物尿液檢驗報告各1份，係依據刑事訴訟法
      第159條之立法理由及同法第206條規定，復審酌毒品鑑定
      報告均係由專業機關人員本於其專業知識及儀器所作成，
      自具有證據能力。
（五）按刑事訴訟法第159條之5規定：「（第1項）被告以外之
      人於審判外之陳述，雖不符前四條之規定，而經當事人於
      審判程序同意作為證據，法院審酌該言詞陳述或書面陳述
      作成時之情況，認為適當者，亦得為證據。（第2項）當
      事人、代理人或辯護人於法院調查證據時，知有第159條
      第1項不得為證據之情形，而未於言詞辯論終結前聲明異
      議者，視為有前項之同意。」，其立法意旨在於傳聞證據
      未經當事人之反對詰問予以核實，原則上先予排除，惟若
      當事人已放棄詰問或未聲明異議，基於證據資料愈豐富，
      愈有助於真實發現之理念，且強化言詞辯論原則，法院自
      可承認該傳聞證據例外擁有證據能力。經查，本案下列使
      用之證人簡怡琴於97年6月間所填載之收支簿（見偵查卷
      第29頁）、網路地圖（見他字卷第6頁），其性質上屬傳
      聞證據，惟經檢察官、被告、選任辯護人於本院準備程序
      時，均表示對上開證據之證據能力沒有意見，同意作為證
      據（見原審卷第49頁背面至51頁），又本院審酌上開書面
      陳述作成時之情況，查無其他不法之情狀，足認為得為本
      案之證據，依刑事訴訟法第159條之5之規定，有證據能力
      。
（六）有關扣案之威寶電訊公司行動電話包裝盒1個、該行動電
      話之TECOM服務保證卡1紙，非屬供述證據而無傳聞法則之
      適用。且上開扣案之物品係警方於同年10月8日徵得被告
      之同意後，帶同被告前往其住處查證而查扣等情，有自願
      受搜索同意書、搜索扣押筆錄、扣押物品目錄表各1份存
      卷可按（見偵查卷第7至11頁），足見係由警員依法定程
      序合法扣得，且亦與本案具有關聯性，當有證據能力。
二、認定犯罪事實所憑之證據及理由：
    訊據被告吳文忠固對於(1)證人黃勝瑋於申辦0000000000號行
    動電話門號後，在其住處將0000000000號行動電話門號之
    SIM卡1張交予其使用、(2)及於97年5、6月間持用000000000
    0號、0000000000號行動電話、(3)其與證人簡怡琴於97年6、
    7月間為男女朋友關係，並有如犯罪事實一、（二）、（三
    ）所示之時間，提供第一級毒品海洛因、第二級毒品甲基安
    非他命予證人簡怡琴施用之事實，供認不諱。惟矢口否認有
    何販賣第一級毒品予證人黃勝瑋之犯行，辯稱：黃勝瑋是無
    條件將0000000000號行動電話門號之SIM卡交給其使用，其
    是事後3、4天曾請黃勝瑋施用海洛因云云。惟查：
（一）被告於如犯罪事實一、（一）所示時、地，販賣第一級毒
      品海洛因予證人黃勝瑋部分：
  １、證人黃勝瑋於原審審理時具結證稱：0000000000號行動電
      話門號SIM卡是其本人去申請的，97年4月29日申辦後即未
      使用過，辦好當天其就拿0000000000號行動電話門號SIM
      卡，到被告位於南投市○○里○○路660巷5號住處，交給
      被告使用，被告當場給其價值2000元的海洛因，供其在現
      場施用，其拿0000000000號行動電話門號SIM卡給被告，
      是用來交換被告給其價值2000元之海洛因，其是為了換取
      海洛因才去申辦行動電話門號等語（見原審卷第157至158
      頁、第161頁、第164至165頁）。又上開0000000000號行
      動電話門號SIM卡，係於97年4月29日申請，於97年7月7日
      停用，申請人為證人黃勝瑋，且於97年7月4日係由被告使
      用，合計通訊筆數為86筆，而該SIM卡插入之行動話機之
      IMEI為000000000000000號，其中並有與證人黃勝瑋使用
      之0000000000行動電話門號聯絡2通等情，亦有上開行動
      電話門號之通聯調閱查詢單1份在卷可稽（見偵查卷第43
      至48頁），被告於偵查時亦坦承：其有使用0000000000號
      行動電話門號一節（見偵查卷第153頁），且於原審審理
      時供承：證人黃勝瑋有將他申請之0000000000號行動電話
      門號SIM卡，在其住處交予其使用等語（見原審卷第197至
      198頁）。此外，並有扣案威寶電訊公司行動電話包裝盒1
      個、該行動電話之TECOM服務保證卡1紙可佐，而包裝盒外
      粘貼之行動話機序號為IMEI No.000000000000000，亦與
      前開行動電話門號之IMEI相符（見偵查卷第16至17頁。至
      於序號最後1位僅係檢驗碼，備用，只要前面14碼相符即
      可認為同一行動話機），足見該SIM卡確實插入被告持有
      序號為IMEI No.000000000000000之行動話機內使用。是
      依上開證據，足認被告確有於97年4月29日自證人黃勝瑋
      處收受該門號SIM卡而對外使用通話之事實，均足以佐證
      證人黃勝瑋所言，其申辦該行動電話門號SIM卡目的，是
      為以之作為取得被告交付之海洛因對價等語，與事實相符
      。
  ２、被告於偵查時曾自承其有將其名下0000000000行動電話門
      號，於申請後轉賣予他人之情形（見偵查卷第153頁），
      再參酌證人黃勝瑋於原審審理時證稱：其當時拿00000000
      00行動電話門號SIM卡給被告，用來交換被告給其價值2千
      元的海洛因等語（見原審卷第165頁），行動電話門號可
      轉賣，甚且可交換被告價值2千元之海洛因，足認行動電
      話門號SIM卡本身確實具有相當之財產交易價值。再參以
      證人黃勝瑋證稱其：於97年4月至7月間並無工作，是向家
      裡拿錢購買海洛因，其平常會到被告住處，目的是詢問被
      告有無海洛因可請其施用等語（見原審卷第159、163頁）
      ，可知證人黃勝瑋經濟狀況並非良好，且不時需央求由他
      人提供海洛因予其施用，則其申辦行動電話門號SIM卡後
      ，本可將之出售予他人，所得金額供其購買海洛因所用，
      故若非交付行動電話門號SIM卡予被告可換得相當之對價
      ，其實無特意申辦行動電話門號SIM卡後提供予被告使用
      之理。故被告辯稱證人黃勝瑋乃無償提供0000000000號行
      動電話門號SIM卡予其使用云云，實與常情不符，難以採
      信。
  ３、被告雖否認販賣第一級毒品海洛因予黃勝瑋，於原審行準
      備程序時並辯稱：0000000000號行動電話門號是黃勝瑋於
      97年6、7月間無條件給其用的，那時其沒有門號，所以他
      拿SIM卡給其使用云云（見原審卷第54頁），又於原審審
      理時辯稱：0000000000號行動電話門號SIM卡是黃勝瑋於
      97年5月底交給其的，其一直用到97年7月初云云（見原審
      卷第197頁）。而證人黃勝瑋於原審審理時就此部分亦曾
      證稱：因為其看被告沒有手機使用，就辦1支門號給被告
      使用，被告向其道謝，問其會不會「難過」，然後拿海洛
      因請其施用云云（見原審卷第158、161頁）。惟被告於警
      詢時即供稱：其名下有0000000000、0000000000、000000
      0000行動電話門號等語（見偵查卷第6頁），其於警詢、
      偵查時，僅就其名下另一支0000000000行動電話門號，辯
      稱業已轉賣予他人等語（見偵查卷第6、153頁），但就上
      開3支行動電話門號則未陳稱有將之轉賣等情事，而該000
      0000000行動電話門號，係於95年10月25日申請，警方於
      97年7月16日查詢時仍在使用；又0000000000行動電話門
      號，係於97年2月21日申請，警方於97年7月17日查詢時仍
      在使用；另0000000000行動電話門號，係於95年11月2日
      申請，警方於97年7月17日查詢時仍在使用等情，有查詢
      單明細3份附卷可參（見他字卷第20至21頁、第18至19頁
      、第24頁），足見被告於本案之97年4月29日至97年7月16
      、17日之間，至少有上開3支行動電話門號仍在使用中，
      被告辯稱：其因沒有門號，所以證人黃勝瑋拿SIM卡給其
      使用云云，即與事實不符。再者，被告與證人黃勝瑋均供
      稱渠2人為朋友關係，2人關係還不錯等語（見原審卷第54
      、158頁），證人黃勝瑋與被告既為朋友，又無仇怨，應
      無蓄意誣陷被告之虞，參酌證人黃勝瑋於偵訊時即曾表示
      不希望與被告當面對質等語（見他字卷第143頁），可見
      證人黃勝瑋應係因與被告同庭在場之壓力，並考慮相關利
      害關係後，為迴護被告而翻異前詞，故為上開反於真實而
      與常理有違之證述，不足採信。
  ４、又查販賣海洛因係違法行為，非可公然為之，且有其獨特
      之販售通路及管道，復無公定價格，容易增減分裝之份量
      ，而每次買賣之價量，可能隨時依雙方關係深淺、資力、
      需求量及對行情之認知、來源是否充裕、查緝鬆嚴、購買
      者被查獲時供述購買對象之可能風險評估等，而異其標準
      ，非可一概而論。本案被告既不承認其有上揭販賣海洛因
      之事實，本院自無從查得其販入海洛因之真正價格及其是
      否因非法販賣該海洛因而獲得具體利潤之金額。然按近年
      來政府為杜絕毒品之氾濫，對於查緝施用及販賣毒品之工
      作，無不嚴加執行，販賣第一級毒品罪又係重罪，設若無
      利可圖，衡情一般持有毒品之人當無輕易將所持有之海洛
      因轉讓他人而甘冒於再次向他人購買時，而有被查獲移送
      法辦之危險之理，且不論是瓶裝或袋裝之海洛因，均可任
      意分裝或增減其份量，而每次買賣之價量，亦隨時隨雙方
      關係之深淺、當時之資力、需要程度及對行情之認知等因
      素，機動的調整，因之販賣之利得，除經承認犯行，或帳
      冊價量均臻明確外，委難察得實情，職是之故，縱未確切
      查得販賣賺取之實際差價，但除別有事證，足認係按同一
      價格轉讓，或於具有相當親密關係之人間相互提供施用，
      確未牟利外，尚難執此認非法販賣之事證有所不足，致知
      過坦承者難辭重典，飾詞否認者反得逞僥倖，而失情理之
      平，惟販賣之人從價差或量差中牟利之方式雖異，然其販
      賣目的在意圖營利則同一，堪認被告購入海洛因之價格必
      較其售出之價格低廉，或以同一價格而減少份量，而有從
      中賺取差額利潤圖利之意圖及事實，此應屬合於論理法則
      ，且不違背社會通常經驗之理性判斷，是被告上開販賣第
      一級毒品海洛因給證人黃勝瑋，應有營利之意圖，亦可認
      定。
（二）被告於如犯罪事實一、（二）所示時、地，轉讓第一級毒
      品海洛因，及於犯罪事實一、（三）所示時、地，轉讓禁
      藥甲基安非他命予證人簡怡琴部分：
  １、此部分事實，業據證人簡怡琴於原審審理時證稱：其是持
      用0000000000號行動電話，其會打電話與被告聯絡，或直
      接去被告位於南投市○○里○○路660巷5號住處，其與被
      告有段時間是男女朋友，97年6月11日至同年6月25日曾同
      住在一起，其凌晨2點到5點間下班去被告家時，就把賺的
      錢都放在被告住處客廳桌上給被告，被告把海洛因1包放
      在客廳桌上，重量比0.3公克多，其就直接當場施用，天
      亮再離開，離開時也會以針筒帶走一些海洛因；其在筆記
      簿上記載其於97年6月11日至同年6月25日之金額，是其在
      南投縣草屯鎮天堂鳥KTV上班的檯費，就是其之收支簿，
      每天都記載在該紙上，該收支紀錄以紅色螢光筆標示的支
      出部分，都是每天向被告購買海洛因所支出的費用，其每
      日去向被告買1次海洛因，同日有時分2、3筆金額記載，
      總額就是當日向被告買海洛因的金額，其下班後去找被告
      ，然後把賺的錢交給被告，這是拿錢補貼被告之意，當時
      其施用海洛因之數量與其交給被告之金錢不一定相符；因
      為被告表示他將要去執行，所以於97年7月上旬，在被告
      住處附近巷口，其有用1000元向被告取得甲基安非他命，
      於97年7月12日中午有施用甲基安非他命；其最後1次向被
      告取得海洛因應該是97年7月4日，被告交給其價值1000元
      的海洛因，但其沒有給被告錢，因為當時是在其上班之前
      ，身上沒有錢，後來應該已經有將1000元交付給被告，該
      次是因為其毒癮發作，吳文忠「救」其，拿海洛因給其施
      用，其於97年7月12日為警查獲時所查扣之2包海洛因，就
      是其於97年7月4日18時許向被告購買的海洛因，經其施用
      後所餘之殘渣袋；其於97年7月12日為警查獲前，其所施
      用之海洛因及甲基安非他命的來源都是被告等語（見原審
      卷第127至142頁）。
  ２、被告於原審審理時亦自承：其有以0000000000號行動電話
      ，與證人簡怡琴持用之0000000000號行動電話聯絡，且於
      97年6月至7月初，幾乎每日在其在位於南投市○○里○○
      路660巷5號之住處，提供海洛因、甲基安非他命予簡怡琴
      施用之情（見原審卷第54至55頁、第197頁）。而證人簡
      怡琴持用之0000000000號行動電話於97年6月至同年7月初
      間與被告持用之0000000000、0000000000號行動電話確實
      均有相當頻繁之通話或收發簡訊之情形，有0000000000、
      0000000000號行動電話通聯調閱查詢單各1份在卷可按（
      見偵查卷第167至212頁、他字卷第161至200頁）。又證人
      簡怡琴於99年7月12日為警查獲時，並扣得白色粉末2包，
      且經警採集其尿液送驗，驗得嗎啡（即海洛因代謝物）及
      甲基安非他命陽性反應（此尿液檢驗報告係用以證明證人
      簡怡琴施用之毒品種類），且扣案之白色粉末2包，驗餘
      淨重分別為0.0736公克、0.0912公克，檢出第一級毒品海
      洛因成份，證人簡怡琴即因施用第一級、第二級毒品經臺
      灣南投地方法院以97年度審訴字第139號判決分別判處有
      期徒刑11月、7月確定，亦有該院上開判決書、行政院衛
      生署草屯療養院97年9月23日草療鑑字第0970006351號鑑
      定書、彰化縣警察局員林分局委託檢驗尿液代號與真實姓
      名對照認證單、詮昕科技股份有限公司濫用藥物尿液檢驗
      報告各1份在卷可參（見原審卷第66至68頁、第73頁、第
      76至77頁），足認證人簡怡琴確有於前揭時、地由被告提
      供海洛因、甲基安非他命施用之情事。
  ３、被告雖辯稱：其提供海洛因及甲基安非他命予簡怡琴施用
      ，並未向簡怡琴收錢，且簡怡琴在卡拉OK坐檯沒幾天云云
      ，但核與證人簡怡琴前述所證有所不符。又被告於原審準
      備程序時供稱：其於97年6、7月間並無工作，僅偶爾從事
      禮儀師工作，月入約2、3萬元等語（見原審卷第54頁）；
      且依證人簡怡琴所述：其於97年6、7月間1日施用海洛因
      之花費可高達6000元至9000元（見原審卷第128頁），則
      單純以被告每月2、3萬元之收入，顯難以支付其與簡怡琴
      2人每日均須施用海洛因之花費。而觀諸證人簡怡琴於97
      年6月間所填載之收支簿所示（見偵查卷第29頁），證人
      簡怡琴於該收支簿開頭即記載「天堂鳥KTV」，並於97年6
      月11日至同年月25日間，在其收支簿上逐日記載其收入（
      檯費、小費）、支出金額，甚至於97年6月23日之欄位中
      並註明「休：MC/」，可見該收支簿所載內容之憑信性甚
      高，足以佐證證人簡怡琴於原審審理時證述其當時係在「
      天堂鳥KTV」，並會將其工作所得交予被告，補貼被告購
      買海洛因之花費等語，應堪採信。
  ４、至起訴意旨雖認被告於如犯罪事實一、（二）、（三）所
      示時、地，分別販賣第一級毒品海洛因、第二級毒品甲基
      安非他命予證人簡怡琴，惟按販賣毒品之所謂販賣行為，
      係行為人基於營利之目的，而販入或賣出毒品而言。苟始
      終無營利之意思，縱以原價或低於原價有償讓與他人，即
      難謂為販賣行為，僅得以轉讓罪論處（最高法院93年度臺
      上字第1651號判決意旨參照）。被告於原審審理時供稱：
      其與簡怡琴是男女朋友，從97年6月到7月初一直同居在其
      位於南投市○○路660巷5號住處，並在該處提供海洛因及
      甲基安非他命給簡怡琴，大概每天都會提供給簡怡琴施用
      ，其二人之間不會有買賣毒品之事等語明確（見原審卷第
      189、196至197頁）。且證人簡怡琴與被告曾為男女朋友
      ，於97年6月11日至同年月25日間係與被告同住，乃於97
      年7月12日為警查獲後，才不敢去找被告，而與被告分手
      等情，亦經證人簡怡琴於原審審理時證述明確（見原審卷
      第127、134頁），可見證人簡怡琴於97年6月至7月上旬間
      與被告間應為交往親密之男女朋友關係。依證人簡怡琴於
      原審審理時所證，其係自己直接取用被告置於住處桌上之
      海洛因，再自行將所賺之金錢置於桌上，且其每日施用海
      洛因之花費可高達6000元至9000元，並證稱：其與被告間
      ，不是其拿多少錢向被告購買毒品的關係，而是被告將其
      需要的毒品放在桌上，其把賺的錢交給被告等語（見原審
      卷第128至129、134至137頁），是被告並非要求證人簡怡
      琴須給付多少金錢後，始交付相當數量之海洛因予證人簡
      怡琴，而係任由證人簡怡琴自行取用其需要數量之海洛因
      ，再由證人簡怡琴自行將其工作所得酌予補貼被告購買海
      洛因之花費。另參以證人簡怡琴97年6月11日至同年月25
      日之收支簿所載其交予被告之金額，亦確實均未達6000元
      至9000元之數額，是被告應係基於其與證人簡怡琴為男女
      朋友之關係，而提供海洛因及甲基安非他命予證人簡怡琴
      施用，雖證人簡怡琴向被告取用毒品後有交付金錢予被告
      之情形，惟此應僅係補貼被告購買第一級毒品海洛因、禁
      藥甲基安非他命花費所用，尚難認被告乃基於營利之意圖
      販賣第一級毒品海洛因、第二級毒品甲基安非他命予證人
      簡怡琴，是被告此部分所為尚難謂為販賣行為，而僅得以
      轉讓罪論處，併予敘明。
三、論罪科刑之理由：
（一）按行為後法律有變更者，適用行為時之法律。但行為後之
      法律有利於行為人者，適用最有利於行為人之法律，刑法
      第2條第1項定有明文。本案被告如犯罪事實一、（一）部
      分之行為後，毒品危害防制條例第4條業經立法院三讀修
      正通過並經總統於98年5月20日公布；按法規之制定與法
      規之修正，如有特定生效日之必要者，依中央法規標準法
      第14條或第20條第2項準用第14條之規定，應分別特定其
      施行日期。法規制定或前次修正基於特殊因素所特定之施
      行日期，並不適用於日後修正或再次修正之條文。又按法
      律之制定或修正，若未明定施行日期者，中央法規標準法
      雖未規定應自何時生效，然法律既經制定或修正並經總統
      公布，自應依一般原則，自公布日起算至第3日發生效力
      。故修正後毒品危害防制條例第4條應於98年5月22日發生
      效力。而修正後毒品危害防制條例第4條第1項販賣第一級
      毒品罪之法定刑有關罰金刑部分已由新臺幣1000萬元以下
      提高為新臺幣2000萬元以下之罰金，並無較有利於行為人
      之情形，是被告如犯罪事實一、（一）部分之行為，均應
      依刑法第2條第1項前段之規定，適用被告行為時即修正前
      之毒品危害防制條例第4條第1項論處。
（二）查海洛因、甲基安非他命分別係毒品危害防制條例第2條
      第2項第1款、第2款所稱之第一級、第二級毒品，不得持
      有或販賣、轉讓；又甲基安非他命類藥品，業經行政院衛
      生署於69年12月8日以衛署藥字第301124號公告列入藥物
      藥商管理法之禁藥管理，嗣於79年10月9日以衛署藥字第
      904142號公告將甲基安非他命列入化學合成麻醉藥品管理
      ，但仍不失其為禁藥之性質，而為藥事法第22條第1項第1
      款所規定之禁藥。而藥事法第83條第1項係於93年4月21日
      修正公布，同年月23日施行，為毒品危害防制條例之後法
      ；且藥事法第83條第1項之法定刑為7年以下有期徒刑，得
      併科新臺幣500萬元以下罰金，與毒品危害防制條例第8條
      第2項之法定刑為6月以上，5年以下有期徒刑，得併科新
      臺幣70萬元以下罰金相較後，以藥事法第83條第1項之法
      定刑為重。復以毒品之範圍尚包括影響精神物質與其製品
      ，而藥事之管理，亦非僅止於藥品之管理，毒品未必均係
      經公告列管之禁藥，禁藥亦非必均為毒品，毒品危害防制
      條例與藥事法二者，並無必然之特別法與普通法關係。是
      除有轉讓之第二級毒品達毒品危害防制條例第8條第6項之
      一定數量（依行政院發布之轉讓毒品加重其刑之數量標準
      ，轉讓第二級毒品數量達淨重10公克以上者，加重其刑至
      二分之一），經依法加重其刑後之法定刑較藥事法第83條
      第1項之法定刑為重之情形外，因藥事法第83條第1項為後
      法，且為重法，二者有法條競合關係，應優先適用藥事法
      處罰。經查，依證人簡怡琴之證述，被告於如犯罪事實一
      、（三）所示時、地轉讓之甲基安非他命價值約1000元，
      衡諸一般甲基安非他命之市價，1000元足以購得之數量當
      未達淨重10公克，是此部分既無證據可資證明被告轉讓甲
      基安非他命予證人簡怡琴之數量達淨重10公克以上，自不
      得依毒品危害防制條例第8條第6項規定加重其刑。是核被
      告如犯罪事實一、（一）部分所為，係犯修正前毒品危害
      防制條例第4條第1項之販賣第一級毒品罪；如犯罪事實一
      、（二）部分所為，則均係犯毒品危害防制條例第8條第1
      項之轉讓第一級毒品罪；又其如犯罪事實一、（三）部分
      之行為，則係犯藥事法第83條第1項之轉讓禁藥罪。被告
      為販賣或轉讓而持有海洛因之低度行為，應各為其販賣之
      高度行為所吸收，均不另論罪。又藥事法並無處罰持有禁
      藥之明文，亦即持有禁藥並未構成犯罪，是被告轉讓甲基
      安非他命而持有該禁藥之間，並無因吸收而不另論罪之關
      係（最高法院98年臺上字第5362號判決意旨參照），原審
      此部分論述尚有誤會，惟對判決結果不生影響，應予更正
      。
（三）起訴意旨認被告犯罪事實一、（二）、（三）部分行為分
      別係犯毒品危害防制條例第4條第1項、第2項之販賣第一
      級、第二級毒品罪云云，然業如前開理由二、（二）、４
      所述，此部分起訴意旨容有未洽，惟基本社會事實相同，
      爰依法變更起訴法條。
（四）又被告所犯如犯罪事實一、（一）所示販賣第一級毒品罪
      、犯罪事實欄一、（二）所示16次轉讓第一級毒品罪及犯
      罪事實一、（三）所示之轉讓禁藥罪，犯意各別，犯罪時
      間互異，各次行為分別獨立，均應予分論併罰。
（五）被告前於93年間因違反毒品危害防制條例案件，經臺灣南
      投地方法院以93年度訴字第95號判決判處有期徒刑10月、
      4月，並經本院以93年度上訴字第1722號判決駁回上訴確
      定；同年另因竊盜案件，經臺灣南投地方法院以93年度易
      字第460號判決判處有期徒刑8月確定，上開3罪嗣經臺灣
      南投地方法院裁定定其應執行之刑為有期徒刑1年7月確定
      ；又於94年間因竊盜案件，經灣南投地方法院以94年度投
      刑簡字第390號判決判處有期徒刑5月確定，而與前開應執
      行刑接續執行，嗣於95年9月11日因縮短刑期假釋出獄，
      所餘刑期付保護管束，並於96年1月14日保護管束期滿，
      未經撤銷假釋，所餘刑期以已執行完畢論等情，有臺灣高
      等法院被告前案紀錄表1份為憑，其於有期徒刑執行完畢
      後，5年以內分別故意再犯本案有期徒刑以上之各罪，均
      為累犯，除販賣第一級毒品罪之法定本刑為死刑、無期徒
      刑部分不得加重外，其餘均應依刑法第47條第1項規定加
      重其刑。
（六）販賣第一級毒品罪之法定刑為死刑或無期徒刑，然同為販
      賣第一級毒品之人，其原因動機不一，犯罪情節未必盡同
      ，或有大盤毒梟者，亦有中、小盤之分，甚或僅止於吸毒
      者友儕間為求互通有無之少量販賣者亦有之，其販賣行為
      所造成危害社會之程度自屬有異，於此情形，倘依其情狀
      處以較輕之徒刑，即足以懲儆，並可達防衛社會之目的者
      ，自非不可依客觀之犯行與主觀之惡性二者加以考量其情
      狀，是否有可憫恕之處，適用刑法第59條之規定酌量減輕
      其刑，期使個案裁判之量刑，能斟酌至當，符合比例原則
      。本件被告藉販賣第一級毒品海洛因圖利，所為罪質及惡
      性固然非輕，惟其販賣第一級毒品海洛因之時間尚短，販
      賣海洛因之數量微少，所得僅等值於2000元之SIM卡1張，
      顯見其販賣海洛因之數量及獲取之利益非鉅，尚非惡性極
      重之大毒梟，倘就其所犯販賣第一級毒品罪予以宣告法定
      最低度刑期無期徒刑，猶嫌過重，失之過苛，且無從依其
      販毒情節輕重施以不同程度之懲處，未免失其立法之本旨
      ，亦難謂符合罪刑相當性及比例原則，更無從與大毒梟之
      惡行有所區隔，客觀上足以引起一般之同情，其犯罪情狀
      均尚有可憫之處，其所犯上開販賣第一級毒品罪部分，爰
      依刑法第59條規定，酌量減輕其刑。被告就販賣第一級毒
      品罪部分，就罰金刑部分，同有加重減輕事由，並依法先
      加重後減輕之。
（七）原審法院因認被告此部分之罪證明確，且就犯罪事實一、
      （二）、（三）部分，依刑事訴訟法第300條規定變更起
      訴法條，另並適用毒品危害防制條例（修正前）第4條第1
      項、第8條第1項、第19條第1項、藥事法第83條第1項、刑
      法第2條第1項、第11條、第47條第1項、第59條、第37條
      第2項之規定，並審酌毒品對我國社會之安寧秩序及國人
      之身心健康可能產生之危害至鉅，政府三令五申禁絕毒品
      交易，竟仍意圖營利販賣第一級毒品，又轉讓毒品予他人
      ，助長毒品之流通與氾濫，惟被告販賣、轉讓毒品、禁藥
      之數量尚非龐大，販賣海洛因所得不多等一切情狀，分別
      量處如附表二所示之刑，並敘明依被告所犯販賣第一級毒
      品罪之性質，有褫奪公權之必要，爰就此部分依刑法第37
      條第2項規定，併予宣告褫奪公權，且就檢察官具體求刑
      應執行有期徒刑23年，說明尚嫌過重之理由。核其認事用
      法均無違誤，本院亦認被告對轉讓海洛因、甲基安非他命
      部分，於本院審理時坦承犯行，且轉讓海洛因之次數多達
      16次，及販賣海洛因之對象僅有1人、金額僅為2000元等
      情節，認原審量刑要屬妥適，應予維持。被告上訴否認販
      賣第一級毒品之犯行，然未提出任何有利之事證，其上訴
      為無理由（詳如前述）；又被告上訴請求對於轉讓第一級
      毒品、禁藥部分請求從輕量刑云云，惟按刑罰之量定，屬
      法院自由裁量之職權行使，應審酌刑法第57條所列各款事
      由及一切情狀，為酌量輕重之標準，並非漫無限制；量刑
      輕重係屬事實審法院得依職權自由裁量之事項，苟已斟酌
      刑法第57條各款所列情狀而未逾越法定刑度，不得遽指為
      違法；且在同一犯罪事實與情節，如別無其他加重或減輕
      之原因，下級審量定之刑，亦無過重或失輕之不當情形，
      則上級審法院對下級審法院之職權行使，原則上應予尊重
      （最高法院72年臺上字第6696號、75年臺上字第7033號判
      例及85年度臺上字第2446號判決意旨參照）。原審之審酌
      ，顯係本於被告之責任為基礎，並已具體斟酌刑法第57條
      所列情形而為量定，並未偏執一端，而有失之過重之情事
      ，依上開最高法院判例、判決意旨，不得遽指為違法。況
      且，本案被告所犯轉讓第一級毒品罪之法定本刑為有期徒
      刑一年至七年，轉讓禁藥罪之法定本刑為有期徒刑二月至
      七年（且此部分因藥事法第83條第1項轉讓禁藥罪，為後
      法且為重法，應優先適用轉讓禁藥罪處罰，則屬於前法、
      輕法之毒品危害防制條例第8條第2項轉讓第二級毒品罪，
      其之最輕本刑為有期徒刑六月，在量定宣告刑，不得低於
      該較輕罪名所定最輕本刑以下之刑，以免科刑偏失，乃當
      然之解釋），被告在符合累犯而均應加重之情形，原審就
      轉讓第一級毒品罪部分均量處有期徒刑一年六月、轉讓禁
      藥罪部分量處有期徒刑十月，已屬從低度量刑，被告上訴
      意旨仍指原審判決量刑顯屬過重云云，顯有誤會。被告此
      部分上訴為無理由，均應予以駁回。本院就此駁回部分並
      定其應執行刑如主文第四項所示。
（八）沒收部分：
  １、按毒品危害防制條例第19條第1項規定，犯販賣毒品罪者
      ，其犯罪所得之財物均沒收之，係採義務沒收主義，故販
      賣毒品所得之對價，不問其中成本若干，利潤多少，均應
      全部諭知沒收，貫徹政府查禁煙毒之決心，以符立法本旨
      ；又犯毒品危害防制條例第4條之販賣第一級或第二級毒
      品罪者，依同條例19條第1項規定，其因犯罪所得之物沒
      收之，如全部或一部不能沒收時，追徵其價額或以其財產
      抵償之，所稱因犯罪所得之物，自以實際所得者為限，苟
      無所得或尚未取得者，自無從為沒收及追繳或抵償之諭知
      （最高法院91年度臺上字第2419號、96年臺上字第2331號
      、第5551號判決意旨參照）。被告如犯罪事實一、（一）
      、（二）所示分別販賣、轉讓第一級毒品海洛因所得之財
      物，均係被告因犯罪所得之財物，雖均未扣案，仍應依毒
      品危害防制條例第19條第1項之規定，宣告沒收之，如全
      部或一部不能沒收時，犯罪事實一、（一）部分所得之00
      00000000號行動電話門號SIM卡1張應追徵其價額；犯罪事
      實一、（二）所得金錢（分別為如附表一編號1至15所示
      之金額及1000元）則以其財產抵償之。
  ２、另扣案威寶電訊公司行動電話包裝盒1個及該行動電話之
      TECOM服務保證卡1紙，因非直接供被告犯販賣、轉讓毒品
      罪所用之物，爰不予諭知沒收。
  ３、又在證人簡怡琴為警查扣之第一級毒品海洛因2小包，該2
      包海洛因既已由被告轉讓交付予證人簡怡琴，自應於證人
      簡怡琴所犯罪之案件中諭知沒收（最高法院97年度臺上字
      第2780號判決意旨參照），爰不於本案宣告沒收。
  ４、被告轉讓禁藥甲基安非他命予證人簡怡琴部分，證人簡怡
      琴用以貼補之1000元，因藥事法並無如毒品危害防制條例
      第19條第1項相對義務沒收之規定，依綜合比較適用法則
      ，就沒收部分亦應適用藥事法之規定，不得分裂適用，是
      此犯罪所得之1000元，應回歸適用沒收之基本規定即刑法
      第38條第1項第3款之規定作為依據，而該款為職權沒收之
      規定，考量該1000元未扣案，刑法復就此並無追徵、抵償
      之規定，為免日後執行困難，且被告所得金額尚低，裁量
      不宣告沒收，併予敘明。
四、被告無罪部分：
（一）公訴意旨略以：被告分別基於營利意圖及販賣第一級毒品
      海洛因之犯意：
  １、於97年7月4日19時47許，在被告上址住處內，以1000元之
      價格，販賣第一級毒品海洛因1包予證人黃勝瑋。
  ２、於同年7月16日10時許，在被告上址住處內，以1000元之
      價格，販賣第一級毒品海洛因1包予證人黃勝瑋。
  ３、基於營利意圖及販賣第一級毒品海洛因之犯意，於97年7
      月3日某時，在被告上址住處，以12000元之價格，販賣第
      一級毒品海洛因予證人吳榮哲。
      因認被告此3部分，均涉犯毒品危害防制條例第4條第1項
      之販賣第一級毒品罪嫌云云。
（二）按犯罪事實應依證據認定之，無證據不得認定犯罪事實；
      又不能證明被告犯罪或其行為不罰者，應諭知無罪之判決
      ，刑事訴訟法第154條第2項第301條第1項分別定有明文
      。又所謂認定犯罪事實之證據，係指足以認定被告確有犯
      罪行為之積極證據而言，該項證據自須適合於被告犯罪事
      實之認定，始得採為斷罪之資料；且如未能發現相當確實
      證據，或證據不足以證明，自不能以推測或擬制之方法，
      以為裁判之基礎；而認定犯罪事實所憑之證據，雖不以直
      接證據為限，間接證據亦包括在內，然而無論直接證據或
      間接證據，其為訴訟上之證明，須於通常一般人均不致有
      所懷疑，而得確信其為真實之程度者，始得據為有罪之認
      定，倘其證明尚未達到此一程度，而有合理之懷疑存在時
      ，即難遽採為不利被告之認定（最高法院76年臺上字第49
      86號判例參照）。另按刑事訴訟法第161條第1項規定：檢
      察官就被告犯罪事實，應負舉證責任，並指出證明之方法
      ，因此，檢察官對於起訴之犯罪事實，應負提出證據及說
      服之實質舉證責任，倘其所提出之證據，不足為被告有罪
      之積極證明，或其指出證明之方法，無從說服法院以形成
      被告有罪之心證，基於無罪推定之原則，自不能為被告有
      罪之判決（最高法院92年臺上字第128號判例參照）。
（三）訊據被告吳文忠矢口否認有何如前揭起訴意旨所示販賣第
      一級毒品予證人黃勝瑋、吳榮哲之犯行，辯稱：其沒有販
      賣海洛因予黃勝瑋，其與吳榮哲間頻繁聯絡是在聊天，其
      曾向吳榮哲的媽媽討錢，吳榮哲與其之間有嫌隙云云。
（四）經查：
  １、按修正刑事訴訟法第154條證據裁判主義之規定，乃揭櫫
      國際公認之刑事訴訟無罪推定原則，為修正刑事訴訟法保
      障被告人權之重要指標，法院自應嚴守此一原則，在檢察
      官所舉證據及法院依法定職權調查所得之證據，足以證明
      被告有罪之前，自應推定其無罪。若所得證據其為訴訟上
      之證明，尚未達於通常一般人均不致有所懷疑，而得確信
      其為真實之程度者，自不能為有罪之認定，此為上開無罪
      推定原則之當然闡釋，自不能因犯罪之調查難易不同而有
      異，其理甚明。又施用毒品者所稱其向某人買受毒品之指
      證，不得作為有罪判決之唯一證據，仍須調查其他必要之
      證據，以察其是否與事實相符，為本院歷年來之見解，良
      以毒品買受者之指證，其憑信性於通常一般人已有所懷疑
      ，尚難確信其為真實。況依毒品危害防制條例第17條之規
      定，其供出毒品來源而破獲者，復得減輕其刑，則其指證
      之真實性猶有疑慮，是施用毒品者之指證，其真實性有待
      其他必要證據加以補強。茲所謂必要之補強證據，固不以
      證明販賣毒品犯罪構成要件之全部事實為必要，但以與施
      用者之指證具有相當之關聯性為前提，其經與施用者之指
      證綜合判斷，已達於通常一般人均不致有所懷疑，而得確
      信施用者之指證為真實者，始得為有罪之認定，此為無罪
      推定原則之必然推演。」此經最高法院著有93年度臺上字
      第6750號判決意旨可資參照（另同院90年度臺上字第3115
      號、94年度臺上字第2033號、95年度臺上字第6850號、96
      年度臺上字第1029號、97年度臺上字第2281號判決意旨亦
      同）。亦即，施用毒品者之指證，其真實性有待其他必要
      之證據加以補強，若施用毒品者之指證，其真實性仍有合
      理之懷疑存在時，在此項合理之懷疑未澄清前，自不能遽
      為有罪之判斷，茲所謂其他必要之補強證據，即在排除此
      項合理之懷疑，使之達於可得確信之程度，否則即應為被
      告有利之推定，此亦為刑事訴訟法第154條，犯罪事實應
      依證據認定之證據裁判原則，及因保障被告人權，無罪推
      定原則之所在，此項刑事訴訟基本原則，不能因販賣毒品
      行為之期間短暫、方法隱密、對象單純，以致查獲不易、
      搜證困難等原因而放棄，或減低對於犯罪構成要件應予嚴
      格證明之堅持，此項基本原則應為法官證據證明力自由判
      斷職權行使之限制。
  ２、有關理由四、（一）、１部分：
    (1)證人黃勝瑋於97年8月21日警詢時證稱：其都是使用00000
      00000號行動電話，打給0000000000號行動電話聯絡購買
      海洛因，其會在電話中告訴他要「女人1個」，「文忠」
      就知道我要購買1000元的海洛因，電話約好後，我就前往
      他上開住所，再打1次給他，告訴「文忠」其已到達，然
      後「文忠」就在他住所門口跟我1手交錢1手交海洛因，完
      成毒品交易；其於97年7月4日19時41分42秒、19時47分52
      秒以0000000000號行動電話與0000000000號行動電話聯絡
      後，有前往他住處並購買1000元的海洛因施用；其最後1
      次前往該處，是在97年7月16日10時許，前往「文忠」之
      住所購買海洛因等語（見偵查卷33頁）。證人黃勝瑋於原
      審審理時證稱：其去找被告前，會先以電話聯絡，97年7
      月4日有以其持用之0000000000號行動電話，與被告持用
      之0000000000號行動電話聯絡，表示要去被告住處向他買
      1000元的海洛因，當天應該有找被告買1000元的海洛因；
      97年7月16日10時其前往被告住處交易的是1000元的海洛
      因等語（見原審卷第157至166頁）。其雖就97年7月4日、
      97年7月16日分別以1000元向被告取得第一級毒品海洛因
      之陳述尚屬相符。但證人黃勝瑋於原審審理時亦曾證稱：
      有時其會拿錢給被告，跟他一起合資買海洛因，97年7月4
      日、97年7月16日都是其當場交付1000元現金給被告，隔
      了1、2個小時才拿海洛因給其，因為那時被告家裡沒有海
      洛因，所以他要去向別人買云云（見原審卷第157至161、
      165頁），是證人黃勝瑋就其如何取得第一級毒品海洛因
      之過程，例如是否合資、是否有等待1、2小時，其陳述即
      有前後相齟齬之處。
    (2)再觀諸0000000000號行動電話於97年7月4日之通聯調閱查
      詢單所示（見偵查卷第43至48頁），被告於當日19時41分
      42秒、19時47分52秒，以其持用之0000000000號行動電話
      ，與證人黃勝瑋持用之0000000000號行動電話聯絡，均是
      由被告發話予證人黃勝瑋（見偵查卷第47頁）。然衡諸一
      般交易毒品之常態，均是由購毒者主動向販毒者聯絡，但
      本案此部分反係由被告撥打電話予證人黃勝瑋，與一般常
      態相違，殊有疑問。且依上開通聯調閱查詢單所載，自該
      日8時34分之後至19時41分之間，證人黃勝瑋即未與被告
      有任何電話聯繫（見偵查卷第44至47頁），在此長達11小
      時有餘之時間內，其二人未曾通話，即難因此推論存有證
      人黃勝瑋是先與被告聯絡購賣事宜，之後再由被告撥打予
      證人黃勝瑋之可能。又被告雖於同日零時零分8秒撥打予
      證人黃勝瑋另一支0000000000號行動電話門號（見偵查卷
      第63頁查詢單明細，申請人為黃勝瑋），且於同日零時3
      分8秒至8時33分9秒間與證人黃勝瑋另一支0000000000號
      行動電話門號（見偵查卷第64頁查詢單明細，該門號申請
      人為黃勝瑋之母親，然其於警詢時陳稱該支門號是由其使
      用，見偵查卷第34頁）聯絡8通等情，亦有上開通聯調閱
      查詢單可按（見偵查卷第43至44頁），惟對照證人黃勝瑋
      於警詢時證稱：其都是使用0000000000號行動電話，向被
      告聯絡購買海洛因云云，上開通聯記錄亦與證人黃勝瑋於
      警詢所述之聯絡門號相悖，且上開9通電話與該19時41分
      42 秒電話，均相距逾11小時以上，按諸一般交易毒品常
      態，亦少見有11小時之前聯絡而於十餘小時之後才交易毒
      品之情形，況證人黃勝瑋於警詢、原審審理時均未提及該
      9通電話係與被告聯絡毒品交易事宜，是以上開000000000
      0號行動電話於97年7月4日之通聯調閱查詢單，並不足以
      作為證人黃偉瑋有關此部分陳述之補強證據。詳言之，電
      話通聯紀錄雖非絕對不得作為補強證據使用（按通聯紀錄
      可為購毒證人證言之補強證據，此有最高法院98 年度臺
      上字第1772號、98年度臺上字第1989號、98年度臺上字第
      2355號、98年度臺上字第3582號判決要旨可參），但因其
      僅係為電話通話之電磁紀錄，並無通話內容，與對電話內
      容監聽之通訊監察錄音及其譯文相較，即無法藉由雙方之
      通話內容判斷是否有販賣毒品之約定內容，是其補強之證
      明力較低，故欲以通聯紀錄作為購買毒品者證言之補強證
      據使用，須於證人之陳述明確無疵瑕可指，且充分符合經
      驗法則與論理法則之情形下始可為之，然本案證人黃勝瑋
      此部分證言既有前述瑕疵不具有憑信性之情形存在，且與
      該通聯調閱查詢有所出入，此部分自亦不足以佐證證人黃
      勝瑋此部分證述與事實相符。
  ３、有關理由四、（一）、２部分：
      另外有關起訴97年7月16日10時許，以1000元之價格，販
      賣第一級毒品海洛因1包予證人黃勝瑋部分，依卷附之000
      0000000號行動電話之通聯調閱查詢單（見偵查卷第43 至
      48頁），僅有97年7月4日之通聯紀錄；又依卷附之上開電
      話雙向通聯紀錄（見偵查卷第167至212頁、他字卷第246
      至291頁），亦僅有97年6月2日至同年7月4日之通聯紀錄
      ，均無97年7月16日之通聯紀錄，此外，證人以其名義申
      請之0000000000、0000000000號行動電話門號，及其母親
      名義之0000000000號行動電話門號，均只有申請人之查詢
      單明細（見偵查卷第63、64頁），並無通聯紀錄。是以證
      人黃勝瑋此部分之證言，並無任何補強證據足資佐證，而
      使本院達於通常一般人均不致有所懷疑，而得確信其之指
      證為真實之程度。
  ４、有關理由四、（一）、３部分：
    (1)證人吳榮哲之歷次陳述如下：
    證人吳榮哲於97年8月19日警詢時陳稱：其以其使用之以
      0000000000號行動電話，撥打0000000000、0000000000號
      行動電話聯絡購買海洛因，最後一次是於97年7月3日，對
      方綽號為「阿忠」，真實姓名為吳文忠，其於電話中先暗
      示要去找他，他即知道其要去買海洛因，如果他說好就是
      表示他有毒品現貨可售出，其就前往他家，再由他帶其至
      2樓房間交易海洛因，其每次皆購買海洛因約4分之1錢重
      之數量分次用，價格約12000元左右云云（見偵查卷第39
      至40頁）。
    其於偵訊時證稱：其是以0000000000號行動電話與被告之
      0000000000號、0000000000號行動電話聯絡，每次向被告
      購買2000元海洛因，一天都買好幾次，大約要4分之1錢，
      約12000元云云（見他字卷第142至143頁）。與其警詢中
      陳述相較，價格12000元之海洛因是一次購買或分次購買
      ，已見出入。
    證人吳榮哲再於原審審理時證稱：其於97年7月間施用之
      海洛因來源是來自於被告，當時其使用之行動電話門號為
      0000000000號，有打給被告使用之0000000000號行動電話
      門號，至於0000000000號很少打，除此之外沒有打其他行
      動電話門號，其於97年7月4日上午8時多，為警查獲，同
      年月3日晚間施用之海洛因，應該是向被告購買，因97年7
      月間只有向被告買海洛因，其當時拿2000元給被告，拿了
      海洛因之後就走人；4分之1錢之海洛因市價約4500元或
      6000 元不等，要看當時之市價，還要看品質，如果品質
      好的話要價8000元，其每次去都是買2000元，總共買到4
      分之1錢數量，價錢差不多是12000元，每天分好幾次購買
      ，偵查卷第13、14頁之照片，是被告之住處，其是去該處
      向被告購買海洛因云云（見原審卷第144至150頁），是其
      就與被告聯繫購買海洛因之被告使用電話，亦與警詢、偵
      查中之供述有差異，且就97年7月3日即其查獲前一日，是
      否有向被告購買海洛因一節，亦無法確定。後經原審審判
      長提示偵查卷第71、72頁之0000000000號行動電話門號通
      聯調閱查詢單供證人吳榮哲閱覽後，其復證稱：97年7月3
      日其曾以該0000000000號行動電話門號，撥打0000000000
      號行動電話門號，是要向被告買海洛因，應該是在打完電
      話後買的云云（見原審卷第151頁）。是證人吳榮哲就其
      購買海洛因時，被告所持用之電話門號為何，先稱000000
      0000號行動電話門號較多，0000000000號較少，除此之外
      ，沒有其他電話門號，其後復稱是0000000000號，其於該
      次原審審理時之證言，即見矛盾，且其依據原審提示之通
      聯調閱查詢單，所確認與被告聯絡之行動電話門號，為
      0000000000號，而非0000000000號或0000000000號，亦與
      警詢、偵查中所述明顯不一致。
    證人吳榮哲另於本院審理時證稱：97年7月3日晚間施用之
      海洛因來源是來自被告，是當日晚間拿的，時間忘記了，
      其到被告家時會再打電話給他要他開門，毒品數量一次約
      2000元，一天買好幾次，97年7月1日至3日其每天都有施
      用海洛因，毒品來源均是被告，97年7月3日其用00000000
      00號行動電話門號打給被告使用之0000000000號，當日14
      時41分、16時12分許之2通電話，被告不在沒有拿到海洛
      因，同日20時26分許之電話，被告表示他沒有東西，要其
      晚間10點多再打電話給他，其於22時34分再打給他，他說
      有，其就直接過去，約10分鐘左右到被告住處拿到海洛因
      ，因此97年7月3日當天其只有向被告買1次海洛因云云（
      見本院卷第88頁背面至93頁）。證人吳榮哲雖仍證稱海洛
      因數量一次約2000元，一天買數次，但就其於97年7月3日
      向被告購買海洛因之次數1次、金額為2000元一節，則與
      其於警詢、偵查、原審審理中所述，係分數次、金額合計
      為12000元云云相悖。
    (2)證人吳榮哲為施用毒品之人，此經本院調取臺灣南投地方
      法院檢察署97年度執字第3461號吳榮哲施用毒品案件之全
      部卷宗，查核屬實，依前揭最高法院判決意旨，其證言之
      憑信性應較通常一般人為低，其證言是否可採為認定被告
      有販賣第一級毒品海洛因之證據，須有其他必要證據加以
      補強。而本案此部分除證人吳榮哲上開有瑕疵之陳述外，
      亦無其他補強證據可資佐證，本院說明如下：
    0000000000號行動電話門號之申請人，為證人吳榮哲之母
      親，於97年7月間係由證人吳榮哲使用等情，據證人吳榮
      哲陳述如前，並有該支門號之通聯調閱查詢單1份可考（
      見偵查卷第66至72頁），而證人吳榮哲於警詢、偵查中均
      未陳稱其有另外之行動電話門號在使用。又0000000000號
      行動電話，是由被告申請，被告自己留著使用等情，亦據
      被告於原審審理時供述明確（見原審卷第198頁）。而依
      該0000000000號行動電話門號通聯調閱查詢單所示，證人
      吳榮哲所持用之0000000000號行動電話門號，於97年7月1
      日7時43分許撥打被告使用之0000000000號行動電話門號
      （此即前述證人黃勝瑋交付予被告之行動電話門號），之
      後於同日8時11分許、8時39分許許、8時41分許、9時8分
      許、12時49分許各與被告持用之0000000000號行動電話門
      號通話1次，該日合計為6通電話（見偵查卷第66至67頁）
      ；又於97年7月2日部分，於當日17時57分被告持用之
      0000000000號行動電話門號，撥打入證人吳榮哲使用之上
      開行動電話門號1次（見偵查卷第69頁）；另於97年7月3
      日部分，在該日之14時41分30秒、16時12分58秒、20時26
      分46秒、22時34分44秒起，與被告所持用之0000000000號
      行動電話通話共4通（見偵查卷第71至72頁）。
    依上開通聯調閱查詢單所示內容，證人吳榮哲所持用之
      0000000000號行動電話門號，僅有於97年7月1日7時43分
      許撥打被告使用之0000000000號行動電話門號，而與其於
      警詢、偵查中之陳述相符，其餘之通話紀錄均與其在警詢
      、偵查中之陳述之行動電話門號不符。又97年7月1日8時
      11 分許、8時39分許、8時41分許、9時8分許該4通電話，
      其時間相近，衡諸一般毒品交易之常態，若為聯絡毒品交
      易情事，應為一次之交易聯絡過程，若將之視為4次交易
      ，會與交通路程、施用者身體耐受力、增加查獲風險等情
      狀相違而悖離常情，依此常理判斷，縱認該6通電話內容
      係關於毒品交易事宜，則當日證人吳榮哲與被告交易次數
      ，應為3次，另97年7月2日通話僅有1次，97年7月3日亦僅
      有4通電話，此均與證人吳榮哲於偵查及原審、本院審理
      時所述之每次2000元，每日合計為12000元之情形不相吻
      合。再者，97年7月2日該次通話，係由被告撥打予證人吳
      榮哲，此與由購毒者應係主動向販毒者聯絡之常情不合。
    97年7月3日20時26分46秒、22時34分44秒起，與被告所持
      用之0000000000號行動電話通話之該2通電話，當時證人
      吳榮哲所使用行動電話之基地台位置，均在南投縣南投市
      ○○路○段26號7樓等情，有上開通聯調閱查詢單可憑（
      見偵查卷第72頁）。另依被告於原審審理時其自承使用之
      00 00000000號行動電話門號，於97年5、6月間之行動電
      話基地台位置多位南投縣南投市○○路150號，有該門號
      之雙向通聯紀錄在卷可稽（見他字卷第161至240頁），且
      依證人黃勝瑋所述：其於97年7月4日19時41分許、19時47
      分許，有與被告持用之0000000000號行動電話門號聯絡等
      語（見原審卷第160頁），而被告當時之行動電話門號基
      地台位置，即在南投縣南投市○○路150號，亦有通聯調
      閱查詢單在卷可憑（見偵查卷第47頁），又南投縣南投市
      ○○路150號亦與被告當時位處即南投縣南投市○○里○
      ○路660巷5號相近，有網路地圖1份可參（見他字卷第6頁
      ）。然依證人吳榮哲於本院審理時證稱：其於97年7月3日
      22時34分許該通電話10分鐘後，至被告住處取得海洛因云
      云（見本院卷第93頁），則被告於該同22時44分許，其之
      行動電話門號基地台位置，應係在南投縣南投市○○路
      150號附近，但依證人吳榮哲所使用行動電話門號之通聯
      調閱查詢單（見偵查卷第72頁）所載，證人吳榮哲於97年
      7月3日22時35分與另1支0000000000行動電話門號通話，
      其之基地台位置在南投縣南投市○○路○段26號7樓（與
      同日22時34分許電話之基地台位置相同），於同日22時39
      分許再與該支行動電話門號聯絡，其之基地台位置在南投
      縣南投市○○路615號，之後於同日22時44分許、22時50
      分許、22時51分許、22時55分許、22時58分許再與上開門
      號聯繫5通，其之基地台位置，均在南投縣南投市○○街5
      巷60號。而南投縣南投市○○路○段26號7樓、南投縣南
      投市○○路615號、南投縣南投市○○街5巷60號之位置相
      近，均在南投縣南投市市中心區內，距離被告住處或南投
      縣南投市○○路150號，則有數公里之遠，故證人吳榮哲
      自同日22時44分許至22時58分間，並未出現在被告住處或
      行動電話基地台附近，證人吳榮哲此部分所言，亦與卷存
      證據相違。
    須再重申，電話通聯紀錄雖非絕對不得作為補強證據使用
      ，但因其並無通話內容，與監訊監察錄音及其譯文相較，
      即無法藉由雙方之通話內容判斷是否有販賣毒品之約定內
      容，是其補強之證明力較低，故欲以此作為補強證據使用
      ，須於購買毒品者之陳述明確無疵瑕可指，且充分符合經
      驗法則與論理法則之情形下始可為之，然本案證人吳榮哲
      之證言既有前述矛盾而不具有憑信性之情形存在，且與該
      通聯調閱查詢有所出入，此自亦不足以佐證證人吳榮哲此
      部分證述與事實相符。又本案此部分起訴範圍雖係有關97
      年7月3日部分，然證人吳榮哲於歷次證述，均提及其於97
      年7月間（即同年月1日至3日，其於同年月4日上午8時40
      分許為警查獲）所施用之海洛因均取得自被告，但又與有
      關卷附之事證不相吻合，是為彈劾證人吳榮哲證言之憑信
      性，併就證人吳榮哲證述之97年7月1日、2日部分，一併
      加以論述，附此敘明。
    (3)另被告辯稱：其於吳榮哲遭羈押後，曾向吳榮哲之母催討
      吳榮哲積欠之債務2000元，吳榮哲因而對其心生不滿，故
      意誣陷其云云。證人吳文卿亦於原審審理時證述：其曾稱
      代被告向吳榮哲之母拿取吳榮哲積欠被告之債務等語（見
      原審卷第153頁）。證人吳榮哲於原審審理時亦證稱：其
      母親確曾表示被告曾向其索討債務，其母已幫其清償，其
      對被告有些埋怨等語（見原審卷第149至150頁），於本院
      審理時則證稱：其跟吳文忠應該說有仇恨，其母親跟其會
      面時說，吳文忠有去其家中亂，說其欠他的錢；被告於97
      年9月之後進入臺灣南投看守所後，其有因為他跟其母親
      要錢之事，跟他在看守所內發生衝突，被告跟其分配在同
      一工廠，其有罵他，然後很想打他，但是被工廠的同學阻
      擋下來等語（見本院卷第90頁背面、第91頁背面）。證人
      吳榮哲既與被告有上開衝突、怨隙，縱證人吳榮哲於本院
      審理時證稱：其絕對沒有因此懷恨誣陷被告等語（見本院
      卷第93頁），但參酌證人吳榮哲之證言，有前揭諸多矛盾
      之處，且與卷存客觀證據相互齟齬，是其證言真實性之合
      理懷疑未獲澄清，依上開最高法院判決意旨，此為法院有
      關證明力自由判斷之限制，故證人吳榮哲有關此部分之證
      述，無從排除有挾怨報復之可能性，自無從作為被告不利
      之證明，進而推論被告涉有此部分之販賣第一級毒品之犯
      行。
  ５、依照偵查實務，對於施用毒品之人，均會採取其之尿液送
      驗，並會有尿液檢驗報告。本案證人吳榮哲於97年7月4日
      上午8時20分許為警查獲，經警採集其尿液送驗，檢驗結
      果呈嗎啡（即海洛因代謝物）陽性反應，而經臺灣南投地
      方法院97年度訴字第943號判決認證人吳榮哲犯施用第一
      級毒品罪，判處有期徒刑1年2月確定，亦有上開判決書、
      南投縣政府警察局中興分局真實姓名對照表、詮昕科技股
      份有限公司濫用藥物尿液檢驗報告各1份在卷可參（見原
      審卷第82至86頁）。又證人黃勝瑋於97年7月18日為警查
      獲後，確經臺灣南投地方法院以97年度審訴字第75號判決
      認證人黃勝瑋犯施用第一級毒品罪，判處有期徒刑10月確
      定，亦有上開判決書1份在卷可參（見原審卷第78至81 頁
      ）。然該證人二人之尿液檢驗結果僅足以證明其個人有施
      用之毒品確為海洛因，但是否具有推理之關連性作用，足
      以使人產生該二證人施用之海洛因係向被告購得之確信，
      殊有疑義（最高法院89年臺上字第3081號判決意旨亦同）
      ，若此得作為補強證據，則任何施用毒品者皆可任意指認
      他人為其施用毒品之來源，如此會造成得為補強證據之門
      檻過低，對於此類案件在排除施用毒品者為求減輕其刑而
      虛偽供述之合理懷疑，使之達於可得確信程度之目的，即
      無法達成。是以上開證人二人之尿液檢驗報告，並不足以
      作為證人二人指認被告有販賣第一級毒品海洛因行為之補
      強證據。
（五）依舉證分配之法則，對於被告之成罪事項，應由檢察官負
      舉證義務，檢察官無法舉證使本院產生無合理懷疑之確信
      心證，縱被告所辯不足採信，亦不得因此反面推論被告之
      罪行成立，致違刑事舉證分配之法則。本案此部分檢察官
      既不能舉證證明被告販賣第一級毒品之行為，而使本院產
      生無庸置疑之明確心證，則本案此部分依罪疑唯有利於被
      告原則，自不得對被告為有罪之認定。此外，本院在得依
      或應依職權調查證據之範圍內，復查無其他積極明確之證
      據，足以認定被告有檢察官所指之罪行，自屬不能證明被
      告林瑞屘犯罪。從而，本案此部分要屬不能證明被告犯罪
      ，原審未能詳察，遽予論罪科刑，即有未合，被告此部分
      上訴否認犯罪，為有理由，應由本院將原判決此部分撤銷
      ，並均為被告無罪之諭知。
據上論斷，應依刑事訴訟法第368條、第369條第1項前段、第364
條、第301條第1項，刑法第51條第5款，判決如主文。
本案經檢察官陳惠珠到庭執行職務。
中    華    民    國    99    年    12    月    27    日
            刑事第十二庭  審判長法  官  康  應  龍
                                法  官  黃  家  慧
                                法  官  楊  真  明
以上正本證明與原本無異。
如不服本判決應於收受送達後10日內向本院提出上訴書狀，其未
敘述上訴理由者，並得於提起上訴後10日內向本院補提理由書狀
（均須按他造當事人之人數附繕本）「切勿逕送上級法院」。
                                書記官  李  淑  芬
中    華    民    國    99    年    12    月    27    日
附表一：犯罪事實一、（二）、１，被告轉讓第一級毒品海洛因
予證人簡怡琴，證人簡怡琴以原價或低於原價貼補被告之金額：
┌──┬────────┬─────────┐
│編號│    時  間      │交易金額（新臺幣）│
├──┼────────┼─────────┤
│ １ │97年6月11日凌晨 │     3500元       │
├──┼────────┼─────────┤
│ ２ │97年6月12日凌晨 │     2500元       │
├──┼────────┼─────────┤
│ ３ │97年6月13日凌晨 │     2000元       │
├──┼────────┼─────────┤
│ ４ │97年6月14日凌晨 │     1500元       │
├──┼────────┼─────────┤
│ ５ │97年6月15日凌晨 │     3000元       │
├──┼────────┼─────────┤
│ ６ │97年6月16日凌晨 │     1500元       │
├──┼────────┼─────────┤
│ ７ │97年6月17日凌晨 │     1000元       │
├──┼────────┼─────────┤
│ ８ │97年6月18日凌晨 │     1800元       │
├──┼────────┼─────────┤
│ ９ │97年6月19日凌晨 │     1500元       │
├──┼────────┼─────────┤
│１０│97年6月20日凌晨 │     2100元       │
├──┼────────┼─────────┤
│１１│97年6月21日凌晨 │     2000元       │
├──┼────────┼─────────┤
│１２│97年6月22日凌晨 │     2000元       │
├──┼────────┼─────────┤
│１３│97年6月23日凌晨 │     2000元       │
├──┼────────┼─────────┤
│１４│97年6月24日凌晨 │     1500元       │
├──┼────────┼─────────┤
│１５│97年6月25日凌晨 │     1000元       │
└──┴────────┴─────────┘
附表二：上訴駁回部分，原審判決宣告之罪刑：
┌──┬─────────┬────────┬─────────────────┐
│編號│  犯  罪  事  實  │   罪      名   │原審之宣告刑（含主刑與從刑）      │
├──┼─────────┼────────┼─────────────────┤
│ １ │犯罪事實一、（一）│販賣第一級毒品，│處有期徒刑拾伍年陸月，褫奪公權拾年│
│    │部分              │累犯            │。未扣案之販賣毒品所得０九八六六一│
│    │                  │                │四一六一號行動電話門號SIM卡壹張沒 │
│    │                  │                │收，如全部或一部不能沒收時，追徵其│
│    │                  │                │價額。                            │
├──┼─────────┼────────┼─────────────────┤
│ ２ │犯罪事實一、（二）│轉讓第一級毒品，│處有期徒刑壹年陸月。未扣案之轉讓毒│
│    │、１、附表一編號１│累犯            │品所得新臺幣仟伍佰元沒收，如全部│
│    │                  │                │或一部不能沒收時，以其財產抵償之。│
├──┼─────────┼────────┼─────────────────┤
│ ３ │犯罪事實一、（二）│轉讓第一級毒品，│處有期徒刑壹年陸月。未扣案之轉讓毒│
│    │、１、附表一編號２│累犯            │品所得新臺幣貳仟伍佰元沒收，如全部│
│    │                  │                │或一部不能沒收時，以其財產抵償之。│
├──┼─────────┼────────┼─────────────────┤
│ ４ │犯罪事實一、（二）│轉讓第一級毒品，│處有期徒刑壹年陸月。未扣案之轉讓毒│
│    │、１、附表一編號３│累犯            │品所得新臺幣貳仟元沒收，如全部或一│
│    │                  │                │部不能沒收時，以其財產抵償之。    │
├──┼─────────┼────────┼─────────────────┤
│ ５ │犯罪事實一、（二）│轉讓第一級毒品，│處有期徒刑壹年陸月。未扣案之轉讓毒│
│    │、１、附表一編號４│累犯            │品所得新臺幣壹仟伍佰元沒收，如全部│
│    │                  │                │或一部不能沒收時，以其財產抵償之。│
├──┼─────────┼────────┼─────────────────┤
│ ６ │犯罪事實一、（二）│轉讓第一級毒品，│處有期徒刑壹年陸月。未扣案之轉讓毒│
│    │、１、附表一編號５│累犯            │品所得新臺幣仟元沒收，如全部或一│
│    │                  │                │部不能沒收時，以其財產抵償之。    │
├──┼─────────┼────────┼─────────────────┤
│ ７ │犯罪事實一、（二）│轉讓第一級毒品，│處有期徒刑壹年陸月。未扣案之轉讓毒│
│    │、１、附表一編號６│累犯            │品所得新臺幣壹仟伍佰元沒收，如全部│
│    │                  │                │或一部不能沒收時，以其財產抵償之。│
├──┼─────────┼────────┼─────────────────┤
│ ８ │犯罪事實一、（二）│轉讓第一級毒品，│處有期徒刑壹年陸月。未扣案之轉讓毒│
│    │、１、附表一編號７│累犯            │品所得新臺幣壹仟元沒收，如全部或一│
│    │                  │                │部不能沒收時，以其財產抵償之。    │
├──┼─────────┼────────┼─────────────────┤
│ ９ │犯罪事實一、（二）│轉讓第一級毒品，│處有期徒刑壹年陸月。未扣案之轉讓毒│
│    │、１、附表一編號８│累犯            │品所得新臺幣壹仟捌佰元沒收，如全部│
│    │                  │                │或一部不能沒收時，以其財產抵償之。│
├──┼─────────┼────────┼─────────────────┤
│１０│犯罪事實一、（二）│轉讓第一級毒品，│處有期徒刑壹年陸月。未扣案之轉讓毒│
│    │、１、附表一編號９│累犯            │品所得新臺幣壹仟伍佰元沒收，如全部│
│    │                  │                │或一部不能沒收時，以其財產抵償之。│
├──┼─────────┼────────┼─────────────────┤
│１１│犯罪事實一、（二）│轉讓第一級毒品，│處有期徒刑壹年陸月。未扣案之轉讓毒│
│    │、１、附表一編號  │累犯            │品所得新臺幣貳仟壹佰元沒收，如全部│
│    │１０              │                │或一部不能沒收時，以其財產抵償之。│
├──┼─────────┼────────┼─────────────────┤
│１２│犯罪事實一、（二）│轉讓第一級毒品，│處有期徒刑壹年陸月。未扣案之轉讓毒│
│    │、１、附表一編號  │累犯            │品所得新臺幣貳仟元沒收，如全部或一│
│    │１１              │                │部不能沒收時，以其財產抵償之。    │
├──┼─────────┼────────┼─────────────────┤
│１３│犯罪事實一、（二）│轉讓第一級毒品，│處有期徒刑壹年陸月。未扣案之轉讓毒│
│    │、１、附表一編號  │累犯            │品所得新臺幣貳仟元沒收，如全部或一│
│    │１２              │                │部不能沒收時，以其財產抵償之。    │
├──┼─────────┼────────┼─────────────────┤
│１４│犯罪事實一、（二）│轉讓第一級毒品，│處有期徒刑壹年陸月。未扣案之轉讓毒│
│    │、１、附表一編號  │累犯            │品所得新臺幣貳仟元沒收，如全部或一│
│    │１３              │                │部不能沒收時，以其財產抵償之。    │
├──┼─────────┼────────┼─────────────────┤
│１５│犯罪事實一、（二）│轉讓第一級毒品，│處有期徒刑壹年陸月。未扣案之轉讓毒│
│    │、１、附表一編號  │累犯            │品所得新臺幣壹仟伍佰元沒收，如全部│
│    │１４              │                │或一部不能沒收時，以其財產抵償之。│
├──┼─────────┼────────┼─────────────────┤
│１６│犯罪事實一、（二）│轉讓第一級毒品，│處有期徒刑壹年陸月。未扣案之轉讓毒│
│    │、１、附表一編號  │累犯            │品所得新臺幣壹仟元沒收，如全部或一│
│    │１５              │                │部不能沒收時，以其財產抵償之。    │
├──┼─────────┼────────┼─────────────────┤
│１７│犯罪事實一、（二）│轉讓第一級毒品，│處有期徒刑壹年陸月。未扣案之轉讓毒│
│    │、２              │累犯            │品所得新臺幣壹仟元沒收，如全部或一│
│    │                  │                │部不能沒收時，以其財產抵償之。    │
├──┼─────────┼────────┼─────────────────┤
│１８│犯罪事實一、（三）│明知為禁藥而轉讓│處有期徒刑拾月。                  │
│    │                  │，累犯          │                                  │
└──┴─────────┴────────┴─────────────────┘
附錄本判決論罪科刑法條
（修正前）毒品危害防制條例第4條第1、2項：
  製造、運輸、販賣第一級毒品者，處死刑或無期徒刑；處無期
  徒刑者，得併科新臺幣1千萬元以下罰金。
  製造、運輸、販賣第二級毒品者，處無期徒刑或7年以上有期
  徒刑，得併科新臺幣7百萬元以下罰金。
毒品危害防制條例第8條第1、2項：
  轉讓第一級毒品者，處1年以上7年以下有期徒刑，得併科新臺
  幣1百萬元以下罰金。
  轉讓第二級毒品者，處6月以上5年以下有期徒刑，得併科新臺
  幣70萬元以下罰金。
藥事法第83條第1項：
  明知為偽藥或禁藥，而販賣、供應、調劑、運送、寄藏、牙保
  、轉讓或意圖販賣而陳列者，處7年以下有期徒刑，得併科新
  臺幣5百萬元以下罰金。

司法院資訊處製作；財團法人民間司法改革基金會備份。
